【裁判字號】    99,易,89
【裁判日期】    990129
【裁判案由】    竊盜
【裁判全文】
臺灣臺中地方法院刑事判決                99年度易字第89號
公  訴  人  臺灣臺中地方法院檢察署檢察官
被      告  乙○○
            甲○○
共      同
選任辯護人  吳念恒律師
上列被告因竊盜案件，經檢察官提起公訴（98年度偵字第28098
號），本院判決如下：
    主    文
乙○○共同攜帶兇器竊盜，處有期徒刑捌月；緩刑貳年，緩刑期
內付保護管束。扣案之鋸子、修枝剪各壹支，均沒收之。
甲○○共同攜帶兇器竊盜，處有期徒刑柒月；緩刑貳年，緩刑期
內付保護管束。扣案之鋸子、修枝剪各壹支，均沒收之。
    犯罪事實
一、甲○○前於民國八十三年間，曾因賭博案件，經臺灣臺南地
    方法院以八十三年度易字第三三０三號判處有期徒刑五月確
    定，於八十四年二月二十四日因易科罰金執行完畢，其執行
    完畢後，已逾五年未曾因故意犯罪而受有期徒刑以上刑之宣
    告；乙○○則未曾因故意犯罪而受有期徒刑以上刑之宣告；
    甲○○與乙○○二人為植栽櫸木，竟共同基於意圖為自己不
    法所有之犯意聯絡，由乙○○先向不知情之友人劉政村借得
    載運櫸木所用之車牌號碼4129－WK號自用小貨車後，即於九
    十八年十一月二十日上午十時許駕駛該借得之自用小貨車搭
    載甲○○進入臺中市西屯區西平南巷三十之三號之臺中大都
    會公園內，將車輛停放在該園區內靠近櫸木植栽區之南側停
    車場後，二人迨四下無人之際，旋即下車至車身後方持乙○○所有，放置於車臺上，客觀上足以對人之生命、身體、安
    全構成威脅，具有危險性之鋸子、修枝剪各一支，其等先以
    該修枝剪剪下櫸木之樹枝，至部分無法以修枝剪剪斷之樹枝
    ，則以鋸子將其鋸下，乙○○、甲○○以此等方式將櫸木之
    枝幹取下後，即再由甲○○將取下之櫸木枝幹搬運放置於前
    揭自用小貨車上，而竊得內政部營建署臺中都會公園管理站
    所管領之櫸木枝幹一批。嗣適該公園值勤之替代役男孫元志
    巡邏至該處，發現乙○○、甲○○形跡可疑，而向該公園管
    理站主任丙○○報告，經丙○○報請警方處理，為警至現場
    查獲，並扣得其等所竊得放置於自用小貨車上之櫸木枝幹一
    批（已發還與管領人丙○○），暨前開乙○○所有，供其等
    為上揭竊盜犯行所用之修枝剪、鋸子各一支，始由警進而查
    悉上情。
二、案經臺中市警察局第六分局報請臺灣臺中地方法院檢察署檢
    察官偵查起訴。
    理    由
一、上開犯罪事實，業據被告乙○○、甲○○於警詢、偵查中及
    本院訊問時均供認不諱，核與證人即內政部營建署臺中都會
    公園管理站主任丙○○、替代役男孫元志於警詢中指述之情
    節皆大致相符〔見警卷第7頁至第10頁。按被告以外之人（
    包括證人、鑑定人、告訴人、被害人及共同被告等）於審判
    外之陳述雖不符刑事訴訟法第一百五十九條之一至之四等四
    條之規定，而經當事人於審判程序同意作為證據，法院審酌
    該言詞陳述或書面陳述作成時之情況，認為適當者，亦得為
    證據；當事人、代理人或辯護人於法院調查證據時，知有刑
    事訴訟法第一百五十九條第一項不得為證據之情形，而未於
    言詞辯論終結前聲明異議者，視為有前項之同意，同法第一
    百五十九條之五定有明文。立法意旨在於傳聞證據未經當事
    人之反對詰問予以核實，原則上先予排除；惟若當事人已放
    棄反對詰問權，於審判程序中表明同意該等傳聞證據可作為
    證據；或於言詞辯論終結前未聲明異議，基於尊重當事人對
    傳聞證據之處分權及證據資料愈豐富，愈有助於真實發見之
    理念，且強化言詞辯論主義，使訴訟程序得以順暢進行，上
    開傳聞證據亦均具有證據能力。本件被告乙○○、甲○○及
    其等之選任辯護人均已於本院表示就證人丙○○、孫元志於
    警詢之言詞陳述內容並無異見，且同意作為證據（見本院卷
    第27頁），經本院審酌該等證人陳述作成時之客觀狀況，並
    無任何不當施壓或干擾，亦未有事證顯示其等有遭受不當取
    供之情形，因認以之作為本件之證據亦屬適當，依上開刑事
    訴訟法第一百五十九條之五第一項之規定，自俱得作為證據
    使用〕，復有採證相片、贓物認領保管單等件附卷（見警卷
    第27頁至第28頁、第19頁），暨被告乙○○所有，供其與被
    告甲○○共同為本件竊盜犯行所持用之鋸子、修枝剪各一支
    扣案可資佐證，足見被告乙○○、甲○○所為之上揭自白，
    確與客觀事實相符，堪予採認。綜此，本件事證至臻明確，
    被告二人之竊盜犯行，均洵堪認定。
二、按刑法之加重竊盜罪所謂之攜帶兇器，以客觀上具有隨時可
    能用以行兇之危險性為已足，至於竊盜犯主觀上有無以之行
    兇或反抗之意思，則非所問。本件被告乙○○、甲○○為前
    開竊盜犯行，係攜帶質地堅硬，且有銳利齒鋸之鋸子及尖端
    銳利之修枝剪各一支為之，在客觀上對他人生命、身體、安
    全已足構成危害、威脅甚明，是核被告乙○○、甲○○所為
    ，均係犯刑法第三百二十一條第一項第三款之攜帶兇器竊盜
    罪。被告乙○○、甲○○就前揭竊盜犯行，彼此間皆有犯意
    聯絡及行為分擔，渠等既共同實行犯罪之行為，咸應論以共
    同正犯。
三、爰審酌被告乙○○、甲○○之智識程度，其二人不思端正品
    行，竟囿於貪念而夥同竊取財物，侵害他人之財產權益；且
    被告二人均體無殘缺，竟不思循正當管道獲取所需之物，反
    起意行竊，亦缺乏對他人財產權應予尊重之觀念；惟衡酌渠
    等於犯後始終坦承犯行，犯罪後態度尚稱良好，暨被告乙○○、甲○○各自於共同犯罪中所扮演之角色與涉案情節輕重
    有別等一切情狀，分別量處如主文所示之刑。
四、末查，被告甲○○有錢開犯罪事實欄所載受有期徒刑宣告及
    執行完畢之情形，其執行完畢後五年以內未曾因故意犯罪受
    有期徒刑以上刑之宣告；被告乙○○則未前曾因故意犯罪而
    受有期徒刑以上刑之宣告，此有渠等之臺灣高等法院被告前
    案紀錄表各一份在卷可考，其等因一時失慮，致為本件犯行
    ，犯後已供認犯罪無隱，頗見悔意，經此偵審程序與科刑之
    教訓，當能知所警惕而信無再犯之虞，且其等已以匯款之方
    式支付所承諾應給付予內政部營建署之賠償金新臺幣二萬元
    ，此有玉山銀行匯款回條傳真本在卷可參（見本院卷第32頁
    ），本院綜核各情，認對被告乙○○、甲○○所宣告之刑應
    以暫不執行為適當，均併予宣告緩刑二年，以啟自新。另本
    院為確實導正被告乙○○、甲○○上述錯誤偏差行為，使其
    等能建立正確之法治認知及價值觀念，並為提供被告二人必
    要之協助及督促，爰依刑法第九十三條第一項之規定，併宣
    告其等於緩刑期內付保護管束，俾由地方法院檢察署之觀護
    人予以適當之督促，並發揮緩刑制度之立意。
五、另查扣案之鋸子與修枝剪各一支，既為被告乙○○所有，且
    係供其與被告甲○○共同違犯本件加重竊盜犯行所用之物，
    已據被告乙○○於偵查中供認在卷（見偵查卷第9頁），是
    該等扣案之鋸子與修枝剪各一枝，自應依刑法第三十八條第
    一項第二款之規定，併為沒收之諭知，亦附此敘明之。
據上論斷，應依刑事訴訟法第二百九十九條第一項前段，刑法第
二十八條、第三百二十一條第一項第三款、第七十四條第一項第
一款、第二款、第九十三條第一項、第三十八條第一項第二款，
判決如主文。
本案經檢察官張富鈞到庭執行職務。
中    華    民    國    99    年    1     月    29    日
                  刑事第三庭  法  官  陳思成
以上正本證明與原本無異。
如不服本判決應於收受判決後10日內向本院提出上訴書狀，並應
敘述具體理由；其未敘述上訴理由者，應於上訴期間屆滿後20日
內向本院補提理由書（均須按他造當事人之人數附繕本）「切勿
逕送上級法院」。
                              書記官  吳詩琳
中    華    民    國    99    年    1     月    29    日
附錄論罪科刑法條
刑法第三百二十一條第一項第三款
犯竊盜罪而有左列情形之一者，處六月以上、五年以下有期徒刑
：
三、攜帶兇器而犯之者。

司法院資訊處製作；財團法人民間司法改革基金會備份。
